行　政　法　院　判　決　　　　　　　　　　　　　八十八年度判字第二三七七號
　　原　　　告　璟舜企業有限公司
　　代　表　人　甲○○
　　被　　　告　臺南市稅捐稽徵處
右當事人間因營業稅事件，原告不服財政部中華民國八十七年六月一日台財訴字第八
七○○三六八一七號再訴願決定，提起行政訴訟。本院判決如左︰
　　主  文
原告之訴駁回。
　　事  實
緣原告為使用統一發票之商戶，於民國八十六年一月將領用之二聯式字軌號碼：ＧＡ
00000000號至ＧＡ00000000號統一發票轉供愿興鐵工廠股份有限公
司使用，三聯式ＦＸ00000000號至ＦＸ00000000號統一發票轉供上
林利光塑實業有限公司使用，案經被告查獲，並經審理違章成立，爰依營業稅法第四
十七條第二款規定裁處罰鍰新台幣（以下同）九、○○○元。原告不服，申請復查，
未准變更，原告仍不服，循序提起訴願、再訴願，遞遭駁回，遂提起本件行政訴訟。
茲摘兩造訴辯意旨如次：
原告起訴意旨略謂︰依營業稅法第四十七條第二款規定將發票轉供他人使用，應係指
片面將發票交予它公司使用，而本件則係屬五家公司之循環使用，並非單一公司將發
票片面交付另一公司使用，與前開法律之法義應有不同，請撤銷原處分，免處罰鍰，
以解民困。從認原告有疏失其情節亦屬輕微，祈能依稅務違章案件裁罰金額或倍數參
考表使用須知第四條之規定減輕其罰等語。
被告答辯意旨略謂︰一、原告向台南市東區合作社購買統一發票，應有統一發票購買
明細表，本應於統一發票使用前，將領用之統一發票與上述明細表加以核對無誤後再
行使用，原告發生誤用事實，顯係其未先予核對所致，其有過失應可認定，原告雖主
張該發票係委託記帳業者代為購買，發票之誤用係該記帳業者作業疏忽所致。惟查受
託人乃原告人所委任，其領送發票之作業有誤，應係原告與該受託人間之民事問題，
並不足以阻卻違法。況原告如於收到發票時加以核對，轉供他人使用問題亦不致發生
，原告將所購發票轉供他人使用，既足以影響稅務機關電腦管制作業之正確性，稅法
又未將「故意」列為處罰之先決要件，依司法院釋字第二七五號解釋，本件原告將發
票轉供他人使用，縱非故意，過失之責亦屬難卸，自仍應受處罰。二、原告本次訴訟
乃執前詞，並主張原告縱有疏失，其情節亦屬輕微，要求依「稅務違章案件裁罰金額
或倍數參考表使用須知」第四條之規定減輕其罰，惟查財政部訂定稅務違章案件減免
處罰標準及稅務違章案件裁罰金額或倍數參考表，作為稽徵機關裁罰依據，原經斟酌
違章情節及危害性，對比例原則及平等原則業已顧及。本件違章情節並無情輕法重得
予減輕其罰之特殊理由，稅法對過失犯亦無減輕處罰規定，被告所為原處分依據是項
稅務違章案件裁罰金額或倍數參考表訂定之裁罰金額裁處九、○○○元，係屬在稅法
規定罰鍰金額範圍內之行政裁量權之行使，與該表使用須知第三條及第四條規定並無
不合，並無逾越權限或濫用權力問題，原告起訴意旨係屬其個人見解，自難謂有理由
。請判決駁回原告之訴，以維稅政等語。
　　理  由
按「納稅義務人，有左列情形之一者，除通知限期改正或補辦外，處一千元以上一萬
元以下罰鍰；逾期仍未改正或補辦者，得連續處罰，並得停止其營業：一．．．二將
統一發票轉供他人使用者。」為營業稅法第四十七條第二款所明定。次按「人民違反
法律上之義務而應受行政罰之行為，法律無特別規定時，雖不以出於故意為必要，仍
須以過失為其責任條件。但應受行政罰之行為，僅須違反禁止規定或作為義務，而不
以發生損害或危險為其要件者，推定為有過失，於行為人不能舉證證明自己無過失時
，即應受處罰。」亦為司法院釋字第二七五號解釋有案。查本件原告於八十六年一月
將領用之二聯式字軌號碼：ＧＡ00000000號至ＧＡ00000000號統一
發票轉供愿興鐵工廠股份有限公司使用，三聯式ＦＸ00000000號至ＦＸ00
000000號統一發票轉供上林利光塑實業有限公司使用，案經被告查獲，並經審
理違章成立，爰依營業稅法第四十七條第二款規定裁處罰鍰九、○○○元。原告不服
，申請複查，以營業人每次請購統一發票時，均應填寫請購單，並蓋妥統一發票專用
章及負責人印鑑章，連同統一發票購票證交代辦所經辦發售統一發票人員，以憑請購
發票。營業人請購之各類發票經審核無訛，發售人員即將統一發票連同統一發票購買
明細表交營業人點收。原告既向台南市東區合作社購買統一發票，應有統一發票購買
明細表，本應於統一發票使用前，將領用之統一發票與上述明細表加以核對無誤後再
行使用，原告發生誤用事實，顯係其未先予核對所致，其有過失應可認定，原告雖主
張該發票係委託記帳業者代為購買，發票之誤用係該記帳業者作業疏忽所致。惟查受
託人乃原告所委任，其領送發票之作業有誤，應係原告與該受託人間之民事問題，並
不足以阻卻違法。況原告如於收到發票時加以核對，轉供他人使用問題亦不致發生，
原告將所購發票轉供他人使用，既足以影響稅務機關電腦管制作業之正確性，稅法又
未將「故意」列為處罰之先決要件，依司法院釋字第二七五號解釋，原告將發票轉供
他人使用，縱非故意，過失之責亦屬難卸，自仍應受處罰為由，乃未准變更。核與首
開法律規定與解釋意旨並無不合，一再訴願決定遞予維持，亦無違誤。原告雖主張本
件係屬五家公司之循環使用，並非單一公司將發票片面交付另一公司使用，與營業稅
法第四十七條第二款規定片面將發票交予他公司使用不同；且縱認其有疏失，情節亦
屬輕微，希依「稅務違章案件裁罰金額或倍數參考表使用須知」第四條之規定減輕其
罰云云。然查本件發生循環使用乃係原告未予先行核對所致，其效果與轉供使用並無
差異，況依司法院釋字第二七五號解釋，原告將發票轉供他人使用，縱非故意，過失
之責亦屬難卸，有如前述。次查財政部經斟酌違章情節及危害性惟訂定稅務違章案件
減免處罰標準及稅務違章案件裁罰金額或倍數參考表，作為稽徵機關裁罰依據，對比
例原則及平等原則業已顧及。原處分依據是項稅務違章案件裁罰金額及倍數參考表訂
定之裁罰金額裁處九、○○○元，係屬在稅法規定罰鍰金額範圍內之行政裁量權之行
使，與該表使用須知第三條及第四條規定尚無不合。綜上所述，原告起訴意旨，核無
理由，應予駁回。
據上論結，本件原告之訴為無理由，爰依行政訴訟法第二十六條後段，判決如主文。
中    華    民    國     八十八      年      六      月       十        日
                    行 政 法 院 第 二 庭
                                審 判 長 評  事      陳  石  獅
                                         評  事      徐  樹  海
                                         評  事      彭  鳳  至
                                         評  事      黃  合  文
                                         評  事      林  茂  權
右  正  本  證  明  與  原  本  無  異
                                         法院書記官  蘇  金  全
中    華    民    國     八十八      年      六      月      十五       日
